---
title: "Lab3 - Checkpoint 2"
output: pdf_document
date: "12 de maio de 2016"
---
```{r setup, include=FALSE}
knitr::opts_chunk$set(comment = NA, warning=FALSE)
```

```{r echo=FALSE, message = FALSE, warning=FALSE}

library("dplyr")
library("ggplot2")
library("resample")

filmes <- read.csv("/Users/brunodias/Documents/fpcc2/Lab3/dataset/movies_expanded.csv")
ratings <- read.csv("/Users/brunodias/Documents/fpcc2/Lab3/dataset/ratings.csv")
filmes.me <- merge(filmes, ratings, by = "movieId", all.x= TRUE) %>%
  na.omit(result)

filmes.df <- filmes.me %>% select(movieId, title, numGenres, rating)

```

## Análise exploratória

Os dados que iremos explorar fazem parte de um *dataframe* com um conjunto de filmes, seus generos e suas avaliações de qualidade. Abaixo temos o resumo da estrutura dos nossos dados. 

* **moviesId**: identificador único do filme
* **title**: Titulo do filme 
* **numGenres**: Quantidade total de gêneros do filme.
* **gêneros (vários)**: os genêros que o filme tem, quando for 0 o gênero não está contido no filme, quando for 1 o mesmo está contido. 
* **rating**: nota de avaliação do filme. 

O *dataset* tem uma quantidade de avaliações por filme muito baixa como podemos ver no gráfico abaixo:

```{r echo = FALSE}
count_ratings <- filmes.df %>% group_by(movieId ,title) %>% summarise(qtd_rating = length(rating))

ggplot(count_ratings, aes(title, qtd_rating)) + 
  geom_jitter() +
  xlab("Filmes") +
  ylab("Qtd Ratings") + 
  scale_y_continuous(breaks=c(seq(0,300,50))) + 
  theme_get() + 
  theme(axis.text.x=element_blank(),
       axis.ticks=element_blank())
```

Percebendo isso, foi gerado um sumário para entender melhor a distribuição dos dados. 

``` {r echo = FALSE}
summary(count_ratings$qtd_rating)
```

Podemos perceber que existe uma concentração muito alta de filmes com **oito** avaliações ou menos. Iremos trabalhar com a 99% dos filmes, eles tem 114 avaliações ou menos. Os filmes com mais que essa quantidade, consideramos como *outliers*. 

A preocupação foi retirar os *outliers* do gênero, para que eles não impactem na avaliação da relação entre a quantidade de gêneros e a avaliação que um filme tem. 

Com a retirada dos filmes que tem mais de 114 avaliações, Nosso *dataset* resultante tem agora cerca de 44 mil observações contra as 53 mil avaliações iniciais. 

```{r echo=FALSE}
count_ratings.s <- count_ratings %>% filter(qtd_rating <= 114)
filmes.result <- merge(filmes.df, count_ratings.s, by = "movieId", all.x= TRUE) %>%
  na.omit(filmes.result)
filmes.result <- filmes.result %>% select(-title.y, -qtd_rating)
ggplot(count_ratings.s, aes(title, qtd_rating)) + 
  geom_jitter() +
  xlab("Filmes") +
  ylab("Qtd Ratings") + 
  scale_y_continuous(breaks=c(seq(0,300,50))) + 
  theme_get() + 
  theme(axis.text.x=element_blank(),
       axis.ticks=element_blank())
```

Abaixo é possível ver a média de avaliação por quantidade de gêneros dos filmes. Percebemos algo estranho que é o resultado inteiro nos filmes com oito gêneros, ao verificar o *dataset*, percebe-se que só há um filme com 8 gêneros e esse teve apenas uma avaliação. Também há poucas avaliações para filmes com 6 e 7 gêneros. Logo, foram descartados os filmes com 6 gêneros ou mais por não terem pelo menos 300 avaliações. 

```{r echo = FALSE}
filmes.result %>% group_by(numGenres) %>% summarise(mean(rating), length(rating))
filmes.result <- filmes.result %>% filter(numGenres < 6)
```


## Relação entre quantidade de gêneros e avaliações médias 

*Normalmente os filmes têm vários gêneros. Existe uma relação em quantos gêneros os filmes se encaixam e a avaliação média que os filmes recebem? Mais especificamente: se consideramos a média dos filmes com 1, 2, 3 ... gêneros, existe alguma quantidade de gêneros num mesmo filme que em média recebe avaliações melhores? Caso exista, estime a diferença nas médias entre essa combinação e filmes com apenas um gênero.*

Como definido anteriormente, iremos utilizar para essa análise somente filmes que tem até cinco gêneros. No gráfico abaixo podemos perceber que filmes com 5 gêneros recebe em média uma avaliações melhores que os demais. 

```{r echo=FALSE}

resampleGenres = function(n) {
  x <- filmes.result %>% filter(numGenres == n)
  b = bootstrap(x$rating, mean, R = 1000)
  CI.percentile(b, probs = c(.025, .975))
}

genrer_plot <- data.frame(upper = c(), mean = c(), lower = c())
for (n in 1:5) {
  a <- resampleGenres(n)
  genrer_plot <- rbind(genrer_plot, data.frame(
    mean = mean(a),
    lower = a[1],
    upper = a[2]
  ))
}

genrer_plot %>% ggplot(aes(x = 1:nrow(genrer_plot), y = mean)) +
  geom_point(size = 2, color = "cyan3") + 
  geom_errorbar(aes(
    ymin = lower, 
    ymax = upper), width=.3, size=1, color = "cyan3") +
  xlab("Qtd de gêneros") +
  ylab("Variância das avaliações") +
  theme_bw() +
  theme(axis.ticks=element_blank())
```

Tendo em vista que existe uma quantidade de gêneros que em média recebe notas maiores, agora iremos calcular a diferença nas médias entre os filmes com **um** gênero e com **cinco** gêneros. Para isso, iremos aplicar a técnica *bootstrap* de comparação entre duas estatísticas. 

```{r warning=FALSE}
filmes_5genres <- filmes.result %>% filter(numGenres == 5) %>% select(rating)
filmes_1genres <- filmes.result %>% filter(numGenres == 1) %>% select(rating)
diff_genres <- bootstrap2(
  data=filmes_5genres$rating,
  data2=filmes_1genres$rating,
  statistic = mean)
```

Abaixo podemos ver o intervalo de confiança da diferença entre as duas médias de avaliações. 

```{r echo=FALSE}
CI.percentile(diff_genres, probs = c(.025, .975))
```

# Quais os genêros que tem maior variação nas notas

*Entre os 10 gêneros que têm mais filmes, quais possuem maior variação nas notas atribuídas a seus filmes?*

Como podemos ver abaixo, temos a lista de gêneros mais analisados. Os 10 primeiros são Drama, Action, Comedy, Thriller, Adventure, Romance, Crime, SciFi, Fantasy, Mystery. 

```{r echo=FALSE} 
qtd=colSums(filmes.me[4:22])
sort(qtd, decreasing = TRUE)
```

```{r echo=FALSE} 
filmes.var <- filmes.me %>% select(movieId, title, Drama, Action, Comedy, Thriller, Adventure, Romance, Crime, SciFi, Fantasy, Mystery, rating) 

resampleVar = function(n) {
  x <- filmes.var %>% filter(filmes.var[[n]] == 1)
  b = bootstrap(x$rating, var)
  CI.percentile(b, probs = c(.025, .975))
}

# Gerando o dataframe com o intervalo de confiança das varianças dos 10 generos.
boot_plot <- data.frame(genero = c(), upper = c(), mean = c(), lower = c())
for (n in 3:12) {
  a <- resampleVar(n)
  boot_plot <- rbind(boot_plot, data.frame( genero = names(filmes.var[n]),
    mean = mean(a),
    lower = a[1],
    upper = a[2]
  ))
}
```

Logo, iremos utilizar a técnica de *resample* para encontrar os intervalos de confiança e plotar o resultado em um gráfico do tipo error bar. Por fim, podemos ver que os filmes que tem maior variância nas avaliações são os que tem o gênero Drama. É interessante confirmar isso, já que filmes de drama tem diversas categorias e se relaciona com vários outros gêneros, assim é natural que esse tipo de gênero tenha uma variância maior nas avaliações. 

``` {r echo=FALSE} 
# Plotando a visualização dos 10 generos com maior variância de avaliações. 
boot_plot <- arrange(boot_plot, desc(mean))
boot_plot %>% ggplot(aes(x = 1:nrow(boot_plot), y = mean)) +
  geom_point(size = 2, color = "cyan3") + 
  geom_errorbar(aes(
    ymin = lower, 
    ymax = upper), width=.3, size=1, color = "cyan3") +
  xlab("Gêneros") +
  ylab("Variância das Avaliações") +
  scale_x_discrete(limits = c("Drama", "Action", 
                              "Comedy", "Thriller",
                              "Adventure", "Romance", 
                              "Crime",  "SciFi",
                              "Fantasy", "Mistery")) + 
  theme_bw() +
  theme(axis.ticks=element_blank())
```